Luiz Eduardo Lopes

Desenvolvedor Front End

(51) 984234059 • luizeduardolopes2001@gmail.com

Site: https://eduard0lopes.github.io/Curriculo/

LinkedIn: https://www.linkedin.com/in/luiz-eduardo-lopes-53ab09194/

Github: https://github.com/Eduard0Lopes

SOBRE MIM

Desenvolvedor Front-end com experiência em desenvolvimento de aplicações React e Typescript. Proficiente em HTML5, CSS3 e JavaScript. Experiência em construção de interfaces complexas e otimizadas para diferentes dispositivos. Possuo participação comprovada em projetos de e-commerce como Scarf Me, Curavino. E em aplicativos, como Tchê Delivery e C10.

EXPERIÊNCIA PROFISSIONAL

Tchê Delivery / C10

Desenvolvedor Full Stack (Estágio) | (2024 - 2024) Desenvolvimento das aplicações e correções de bugs Participação em projetos como Tchê Delivery e C10

Uso de HTML5, CSS3, Javascript, React, Typescript, Docker, MySQL, Git e Metodologias Ágeis *Possuo carta de recomendação

Shakers Agência

Desenvolvedor Front-End (Estágio) | (2023 - 2024)

Desenvolvimento de e-commerces baseado em **Figma**Participação em projetos como Zanline, Scarf Me, Curavino e Oitici

Uso de **HTML5**, **CSS3**, **Javascript**, **Liquid**, **Git**Atualizações das lojas no painel Shopify

*Possuo carta de recomendação

HABILIDADES TÉCNICAS

Experiência com React, Typescript, Docker, MySQL, Liquid e Git Proficiência em HTML5, CSS3, Javascript Inglês avançado (B2)

FORMAÇÃO ACADÊMICA

UNINTER - Análise e Desenvolvimento de Sistemas (2022 - 2024)

CERTIFICAÇÕES

Fundamentos Web: HTML5, CSS3 e Javascript(2022) | UDEMY Santander Coder's | 2023 e 2024 JavaScript (2024) | UDEMY Lógica de Programação e Algorítmos | 2023 | cursoemvideo.com Front In Poa (2023) Brazil Js (2024) DevOpsDay (2024)